臺灣高等法院刑事裁定　　　　　　　　 94年度聲再字第415號
聲　請　人　甲○○
即受判決人
　　　　　　丙○○
　　　　　　丁○○
　　　　　　乙○○
上二人共同
選任辯護人　簡維能律師
上列聲請人因誣告等案件，對於本院92年度上訴字第4001號，中
華民國94年10月25日確定判決（起訴案號：臺灣板橋地方法院檢
察署89年度偵字第17448 號，90年度偵字第1513號）聲請再審，
本院裁定如下：
    主  文
再審之聲請駁回。
    理  由
一、聲請人甲○○、丙○○、丁○○、乙○○等聲請意旨以：
（一）原判決漏未審酌Barry Waxman致Stockdale於年1月20日
      電子郵件「我已經被告知在過去，我們的分公司是被允許
　　　開發一些特殊產品而去符合當地客戶之需求．．．」。由
　　　於Barry Waxman為總公司新上任之副總裁，任何人從文義
  　　上即可推知我們分公司是被允許開發一些特別產品去符合
　    當地客戶之需求，原判決就此證據漏未斟酌。
（二）聲請人甲○○曾於手提電腦內有授權資料，卻遭Barry Wa
      xman扣留。有Barry Waxman於偵訊中證述：是我拿走的。
      ．．我要看電腦內部資料，以便繼續經營公司及是否有不
      合理證據。是聲請人甲○○無法提出任何授權文件難以證
      明，並非顯悖於常情。原確定判決漏未審酌該電子郵件及
      聲請人遺失電腦蒐集授權證據困難之陳述，逕認聲請人等
      有本件背信犯行，原判決就足生影響於判決之重要證據有
      漏未審酌之違法，爰依刑事訴訟法第421條提起再審。
二、按不得上訴於第三審法院之案件，除有刑事訴訟法第420 條
    所列情形外，其經第二審確定之有罪判決，如就足生影響於
    判決之重要證據漏未審酌者，亦得為受判決人之利益聲請再
    審；而法院認為再審無理由者，應以裁定駁回之，刑事訴訟
    法第421條、第434條第1 項分別定有明文。而所謂重要證據
    漏未審酌，必須該證據已足認定受判決人應受無罪、免訴、
    免刑或輕於原判決所認定之罪名，並於第二審判決前已發現
    而提出之證據，未予審酌者而言。如不足以推翻原審所認定
    罪刑之證據，即非足生影響於原判決之重要證據。
三、經查：
（一）原確定判決係以：微觸公司並未授權微觸公司臺灣分公司
      在臺灣從事組裝控制卡、觸控螢幕或任何配件等情，業據
      告訴人指訴綦詳，並經證人Craig Stockdale於本院94年7
      月5日審理時證稱：送至微觸公司美國總公司者僅為T型號
      產品之樣本而已，且是為了讓美國總公司評估是否要生產
      ，未授權臺灣分公司生產本案之Ｔ產品。而依微觸公司副
      總裁Barry Waxman於偵查中指訴，微觸公司僅授權微觸公
      司臺灣分公司在產品料號末端標註「Ｔ」製作60個樣品，
      並未授權生產本案之產品。聲請人等始終無法提出微觸公
      司與微觸公司臺灣分公司間聯擊、討論、擇定代工工廠之
      相關資料，或微觸公司與代工廠商間之委託代工授權合約
      、保密合約等文件，亦未能提出任何微觸公司臺灣分公司
      有將前開「Ｔ」型號產品之銷售狀況透過亞太澳洲總部轉
      報美國總公司之相關資料，足見微觸公司確未授權臺灣分
      公司製造本案產品，聲請人等所為，均係犯刑法第342 條
      第1 項之背信罪，業據原確定判決詳載理由依據，有該判
      決書在卷為憑。
（二）聲請人等提出之Barry Waxman致Stockdale於89年1月20日
      電子郵件，原為總公司Barry Waxman寄交澳洲負責人Stoc
      kdale；再由Stockdale轉寄與聲請人甲○○，內容則為有
      關總公司已知悉臺灣分公司研發Ｔ型號產品，要求專案研
      究需讓總公司知悉增加營業額之機率、客戶成功機率等，
      該等代工廠商經微觸公司審核後，認足堪勝任組裝代工事
      宜，均需總公司負責審查及同意，並無隻字片語提及總公
      司有授權臺灣分公司製造本案產品之事，此經本院調閱原
      確定判決案卷查明屬實，並有該電子郵件全文影本在卷可
      稽。聲請人任意截取郵件內容片斷文義「我已經被告知在
      過去，我們的分公司是被允許開發一些特殊產品而去符合
      當地客戶之需求．．。」指稱業已獲得授權，自無可採。
      且縱依聲請人所截取郵件內容「我已經被告知在過去，我
      們的分公司是被允許開發一些特殊產品而去符合當地客戶
      之需求．．。」之客觀文義，亦無從認定美國微觸總公司
      業已授權臺灣分公司生產本案產品。況原確定判決理由欄
      復載稱「．．．證人Craig Stockdale 雖曾於2000年5月7
      日就微觸公司臺灣分公司何以要自行委託廠商組裝生產控
      制卡及強化式觸控螢幕等節以電子郵件向微觸公司副總裁
      Barry Waxman報告，有該電子郵件影本在卷可稽（見92年
      上訴字第4001號卷〈一〉附94年1 月14日被告陳建祥所提
      準備程序二狀被證八），惟此亦僅係證人Craig Stockdal
      e 向微觸公司美國總公司報告上開Ｔ型號產品於臺灣之發
      展現況，究與微觸公司是否同意或有無授權無涉；況微觸
      公司副總裁Barry Waxman亦曾以電子郵件向證人Craig St
      ockdale 表示：分公司為迎合當地客戶的需求去研發一些
      特殊產品，要符合公司的原則，如果同意進行當地開發，
      總公司工程部主管要負責審查，且任何有關測試等需求之
      文件均須經總公司之簽核；在專案完成後，分公司開發的
      產品所有權屬於總公司，並可提供給世界各地分公司使用
      等語（見92年上訴字第4001號卷〈一〉附94年1 月14日被
      告陳建祥所提準備程序二狀被證八），足見微觸公司雖已
      知悉臺灣分公司自行委託廠商組裝生產前開Ｔ型號產品，
      然因未簽核任何有關測試等需求之文件，自無可能同意或
      授權被告甲○○等人為上開行為。又證人Craig Stockdal
      e於2001年11月7日雖亦有以電子郵件回覆告訴代理人宋耀
      明律師之來信（見92年上訴字第4001號卷〈二〉附94年 4
      月29日被告陳建祥所提聲請調查證據狀被證十二) ，惟依
      該回覆內容觀之，亦僅在舉例說明有那些分公司在當地所
      生產及修改而放入顯示器內之產品業經微觸公司授權，以
      及上開所謂Ｔ型號產品之樣品係由臺灣和澳洲的工程人員
      所研發，上開樣品及產品電路圖曾送回微觸公司做評估等
      節，足見澳洲、韓國等分公司所研發之產品，已有經微觸
      公司授權；而臺灣與澳洲工程人員所研發者，僅係Ｔ型號
      產品之樣品，該等Ｔ型號產品是否得以量產，尚有待微觸
      公司作進一步評估。以是，被告陳建祥所提上開電子郵件
      ，均不足據為被告甲○○等人有利之認定，要無疑義。．
      ．．」亦見原確定判決已審酌該電子郵件之證據。足證聲
      請人等提出之電子郵件證據，並非屬原確定判決漏未審酌
      ，足以認定聲請人等應受無罪、免訴、免刑或輕於原判決
      所認定之罪名之重要證據。
（三）聲請人等另稱美國總公司授權資料係存放於手提電腦內，
      並遭Barry Waxman之人取走，致聲請人甲○○無法提出授
      權資料等語。查Barry Waxman於警詢固曾陳稱：負責人電
      腦是我拿走的。．．我要看電腦內部資料，以便繼續經營
      公司，惟依證人Barry Waxman所稱，僅能證明該電腦為Ba
      rry Waxman取走；且聲請人等始終無法舉證證明該電腦內
      確有授權資料，自無從認定該電腦確有聲請人等所稱之授
      權資料。況原確定判決於理由欄記載：「．．．微觸公司
      係以電子郵件授權，該等授權之電子郵件存於被告甲○○
      之手提電腦中，因其離職時未將手提電腦帶走，故無法提
      出任何授權文件云云，顯悖常情，並不足採。．．．」亦
      已就聲請人等指稱電腦遭他人帶走，致無法提出授權資料
      之辯解，敘明不足採信之依據。足見聲請人等所舉證人Ba
      rry Waxman於警詢證言，並非足以推翻原確定判決所認定
      罪刑之證據，自非屬足生影響於原確定判決之重要證據。
四、綜上所述，本件聲請人所舉證據，均與刑事訴訟法第421 條
    所定重要證據漏未審酌之要件不符，聲請人等據以聲請再審
    ，為無理由，應予駁回。
據上論斷，應依刑事訴訟法第434條第1項，裁定如主文。
中　　華　　民　　國　　94　　年　　12　　月　　13　　日
　　　　　　　刑事第十一庭  審判長法　官　楊　炳　禎
　　　　　　　　　　　　　　　　  法　官　江　國　華
　　　　　　　　　　　　　　　　  法　官　陳　國　文
以上正本證明與原本無異。
不得抗告。
                                  書記官　蔡　棟　樑
中　　華　　民　　國　　94　　年　　12　　月　　15　　日
